【裁判字號】    97,訴,3234
【裁判日期】    971205
【裁判案由】    毒品危害防制條例
【裁判全文】
臺灣板橋地方法院刑事判決              97年度訴字第3234號
公  訴  人  臺灣板橋地方法院檢察署檢察官
被      告  甲○○
上列被告因違反毒品危害防制條例案件，經檢察官提起公訴（97
年度毒偵字第5608號），被告於準備程序進行中，就被訴事實為
有罪之陳述，本院告知其簡式審判程序之旨，聽取當事人意見後
，裁定由受命法官獨任依簡式審判程序審理，茲判決如下：
    主  文
甲○○施用第一級毒品，累犯，處有期徒刑玖月。扣案如附表所
示之物沒收銷燬。
    事  實
一、甲○○前因施用第二級毒品案件，經本院以92年度毒聲字第
    259 號裁定送觀察、勒戒後，因無繼續施用毒品之傾向，於
    民國92年2 月14日執行完畢釋放出所，並由臺灣板橋地方法
    院檢察署檢察官以92年度毒偵字第481 號為不起訴處分在案
    。復於前開觀察、勒戒執行完畢釋放後5 年內，因施用第一
    、二級毒品案件，經臺灣高等法院以95年度上訴字第153 號
    判決判處有期徒刑8 月、5 月確定；因竊盜案件，經本院以
    95年度簡字第3584號判決判處有期徒刑3 月確定，上開各罪
    所處之刑經本院以96年度聲減字第1122號裁定減刑並定應執
    行刑為有期徒刑6 月15日，於96年7 月16日執行完畢。詎仍
    不知悔改，另基於施用第一級毒品海洛因之犯意，於97年6
    月26日下午3 時許，在臺北縣樹林市○○街○ 段20巷14號3
    樓住處，以將海洛因置入注射針筒（未扣案）內加水液化後
    施打之方式，施用海洛因1 次。嗣於97年6 月27日下午3 時
    20分許，在臺北縣板橋市縣○○道與南雅路口為警查獲，並
    扣得如附表所示之物。
二、案經臺北市政府警察局萬華分局報告臺灣板橋地方法院檢察
    署檢察官偵查起訴。
    理  由
一、上開犯罪事實，業經被告甲○○於本院審理時坦承不諱（見
    本院卷第47、51頁），而其為警查獲時所採集之尿液，經以
    酵素免疫分析法初步篩選，再以氣相層析質譜儀分析法確認
    ，確呈現嗎啡（施用毒品海洛因代謝物為嗎啡）陽性反應，
    有臺北市政府警察局偵辦毒品案件尿液檢體委驗單（代碼編
    號：020944號）、臺灣尖端先進生技醫藥股份有限公司濫用
    藥物檢驗報告（代碼編號：020944號）各1 份在卷可稽（見
    偵查卷第42、43頁），復有扣案如附表所示之物可資佐證，
    足認被告之自白與事實相符。觀之事實欄所載被告前案紀錄
    ，被告於犯施用第二級毒品案件經觀察、勒戒及不起訴處分
    後，5 年內又犯施用第一、二級毒品案件，經依法追訴處罰
    ，有臺灣高等法院被告前案紀錄表1 份附卷可憑（見本院卷
    第56至63頁），其再犯本案，屬毒品危害防制條例第20條、
    第23條規定之「5 年內再犯」，因再犯率甚高，原實施觀察
    、勒戒或強制戒治，已無法收其實效，即應依同條例第10條
    處罰（最高法院97年第5 次刑事庭會議決議參照）。本案事
    證明確，被告犯行洵堪認定，應依法論科。
二、按海洛因屬毒品危害防制條例第2 條第2 項第1 款規定之第
    一級毒品，核被告所為，係犯毒品危害防制條例第10條第1
    項之施用第一級毒品罪。其為上開犯行而持有第一級毒品海
    洛因，持有之低度行為，應為施用之高度行為所吸收，不另
    論罪。被告有如事實欄所示之前案紀錄，於96年7 月16日執
    行完畢乙節，有臺灣高等法院被告前案紀錄表1 份存卷可參
    ，其於有期徒刑執行完畢5 年內，故意再犯本件有期徒刑以
    上之罪，為累犯，應依刑法第47條第1 項之規定加重其刑。
    爰審酌被告已曾因相同犯行經觀察、勒戒之處遇，猶未能知
    所警惕，顯然漠視法令之禁制，惟其犯罪行為主要係戕害自
    身，並未直接積極損害他人之利益，且事後坦承犯行，犯後
    態度尚無不良，暨其施用毒品之動機、目的、素行等一切情
    狀，量處如主文所示之刑。扣案如附表所示之物為第一級毒
    品海洛因，除因鑑驗用罄部分外，餘應依毒品危害防制條例
    第18條第1 項前段之規定沒收銷燬。至起訴書犯罪事實欄所
    載注射針筒1 支，因無證據證明與被告本案犯行有關，復非
    違禁物，故不在本案予以沒收，附此敘明。
據上論斷，應依刑事訴訟法第273 條之1 第1 項、第299 條第1
項前段，毒品危害防制條例第10條第1 項、第18條第1 項前段，
刑法第11條、第47條第1 項，判決如主文。
本案經檢察官陳伯均到庭執行職務。
中    華    民    國    97    年    12    月    5     日
                  刑事第十庭    法  官  許炎灶
以上正本證明與原本無異。
如不服本判決，應於判決送達後10日內向本院提出上訴狀（應附
繕本），其未敘述上訴理由者，應於上訴期間屆滿後20日內補提
理由書狀於本院，上訴於臺灣高等法院。
                                書記官  屠衛民
中    華    民    國    97    年    12    月    5     日
附錄本案論罪科刑法條：毒品危害防制條例第10條第1 項。
毒品危害防制條例第10條
施用第一級毒品者，處6 月以上5 年以下有期徒刑。
施用第二級毒品者，處3 年以下有期徒刑。
附表：
┌─────────────────────────────────────┐
│查獲之第一級毒品                                                          │
├──┬─────┬──┬──┬──────────────────────┤
│編號│品      名│數量│單位│備                                        註│
├──┼─────┼──┼──┼──────────────────────┤
│ 01 │第一級毒品│1   │包  │第一級毒品海洛因（淨重0.1200公克，取樣0.00│
│    │海洛因    │    │    │  20公克）。                                │
│    │          │    │    │含極微量第一級毒品海洛因殘渣且未能析離之外│
│    │          │    │    │  包裝1 個，應併予沒收銷燬。                │
│    │          │    │    │卷附交通部民用航空局航空醫務中心97年7 月8 │
│    │          │    │    │  日航藥鑑字第0973451 號毒品鑑定書1 份參照（│
│    │          │    │    │  見本院卷第17頁）。                        │
└──┴─────┴──┴──┴──────────────────────┘


司法院資訊處製作；財團法人民間司法改革基金會備份。
